# 租赁资产转让账务处理

提问人：LQQKTT 时间：2018-05-21 17:29:59
陈版主，我司（融资租赁公司）有一融资业务 事项描述：我司与银行签订租赁资产转让合同，将直租项目（该直租项目为分期付息，到期一次付本金）所有权转让给银行，为满足资本充足率要求，签订抽屉协议，并约定在该直租项目到期前以低于出售时价格回购，出售价格为剩余本金余额，开销项税发票，该笔融资能否出表？如果作为抵押借款处理，出售价格与回购价格之间的差额怎么处理？冲减该笔融资手续费支出？

回答人：chenyiwei
本质上属于资产抵押借款，基础资产不能出表。出售价格与回购价格之间的差额作为“利息调整”，在融资期间按实际利率法摊销确认为各期利息支出。

提问人：LQQKTT 时间：2018-05-22 12:03:21
谢谢陈版主，如果出售价格为 1000 万，支付手续费 40 万，约定的回购价格为 900 万，具体账务处理是否可以按照如下：
借：银行存款 1000 万 贷：长期应付款-本金 900 万 长期应付款-利息调整 60 万 银行存款 40 万按照实际利率法摊销时： 借：主营业务成本 长期应付款-利息调整 贷：应付利息

回答人：chenyiwei
约定的回购价格低于出售价格？